【裁判字號】    98,訴,3701
【裁判日期】    981130
【裁判案由】    毒品危害防制條例
【裁判全文】
臺灣臺中地方法院刑事判決  98年度訴字第3701號
公  訴  人  臺灣臺中地方法院檢察署檢察官
被      告  甲○○
                  （現另案於臺灣臺中監獄執行中）
上列被告因違反毒品危害防制條例案件，經檢察官提起公訴（九
十八年度毒偵字第三七二五號），本院依簡式審判程序判決如下
：
    主    文
甲○○施用第一級毒品，累犯，處有期徒刑捌月。
    犯罪事實及理由
一、犯罪事實：
    甲○○前因施用毒品案件，經裁定送觀察、勒戒後，認無繼
    續施用毒品之傾向，於民國九十年三月二十三日執行完畢釋
    放，並由臺灣臺中地方法院檢察署檢察官以九十年度毒偵字
    第一四三六號為不起訴處分確定；又於前揭觀察、勒戒執行
    完畢後五年內，因施用毒品案件，由臺灣臺中地方法院檢察
    署檢察官聲請送強制戒治並提起公訴，強制戒治部分於九十
    二年四月二十二日執行完畢，所涉刑案部分，則經本院以九
    十年度訴字第一三五０號判決判處有期徒刑八月確定，於九
    十二年十二月十四日縮刑期滿執行完畢；再因恐嚇案件，經
    本院以九十四年度易字第二四０五號判決判處有期徒刑四月
    確定；另因詐欺案件，經本院以九十五年度易字第七二五號
    判決判處有期徒刑五月，並經臺灣高等法院臺中分院以九十
    五年度上易字第八六一號判決駁回上訴確定，嗣前揭二罪刑
    經減刑並定應執行刑為有期徒刑四月，於九十六年七月十六
    日縮刑期滿執行完畢。詎仍不知悔改，復基於施用第一級毒
    品之犯意，於九十八年八月三日，在臺中市○○○街與五權
    西路口附近某公園廁所內，以將海洛因摻水置於針筒內注射
    之方式，施用第一級毒品海洛因一次。俟為警於同日十九時
    許，在臺中市○○路與中美街口盤查，經採集其尿液送驗結
    果，呈嗎啡陽性反應。
二、本案證據：
(一)被告自白。
(二)臺中市警察局第六分局市政派出所委託檢驗尿液代號與真實
    姓名對照表。
(三)中山醫學大學附設醫院檢驗科藥物檢測中心尿液檢驗報告。
(四)臺灣高等法院被告前案紀錄表、刑案資料查註紀錄表。
三、按毒品危害防制條例於九十二年七月九日修正公布，自九十
    三年一月九日施行，其中第二十條、第二十三條將施用毒品
    之刑事處遇程序，區分為「初犯」及「五年內再犯」、「五
    年後再犯」。依其立法理由之說明：「初犯」，經觀察、勒
    戒或強制戒治後，應為不起訴處分或不付審理之裁定；經觀
    察、勒戒或強制戒治執行完畢釋放後，「五年內再犯」者，
    因其再犯率甚高，原實施之觀察、勒戒及強制戒治既已無法
    收其實效，爰依法追訴或裁定交付審理。至於經觀察、勒戒
    或強制戒治執行完畢釋放後，「五年後再犯」者，前所實施
    之觀察、勒戒或強制戒治已足以遮斷其施用毒品之毒癮，為
    期自新及協助其斷除毒癮，仍適用「初犯」規定，先經觀察
    、勒戒或強制戒治之程序。從而依修正後之規定，僅限於「
    初犯」及「五年後再犯」二種情形，始應先經觀察、勒戒或
    強制戒治程序。倘被告於五年內已再犯施用毒品，經依法追
    訴處罰，縱其第三次（或第三次以上）再度施用毒品之時間
    ，在初犯經觀察、勒戒或強制戒治執行完畢釋放五年以後，
    因與單純之「五年後再犯」之情形有別，已不合於「五年後
    再犯」之例外規定，且因已於「五年內再犯」，顯見其再犯
    率甚高，原實施觀察、勒戒或強制戒治，已無法收其實效，
    即應回歸原則性規定，由檢察官逕行起訴，依該條例第十條
    處罰（最高法院九十五年五月九日第七次刑事庭會議決定、
    九十五年度臺非字第一三四號裁判意旨參照）。查，被告前
    因施用毒品案件，經裁定送觀察、勒戒後，認無繼續施用毒
    品之傾向，於九十年三月二十三日執行完畢釋放，並由臺灣
    臺中地方法院檢察署檢察官以九十年度毒偵字第一四三六號
    為不起訴處分確定；又於前揭觀察、勒戒執行完畢後五年內
    ，因施用毒品案件，由臺灣臺中地方法院檢察署檢察官聲請
    送強制戒治並提起公訴，強制戒治部分於九十二年四月二十
    二日執行完畢，所涉刑案部分，則經本院以九十年度訴字第
    一三五０號判決判處有期徒刑八月確定，於九十二年十二月
    十四日縮刑期滿執行完畢；再因恐嚇案件，經本院以九十四
    年度易字第二四０五號判決判處有期徒刑四月確定；另因詐
    欺案件，經本院以九十五年度易字第七二五號判決判處有期
    徒刑五月，並經臺灣高等法院臺中分院以九十五年度上易字
    第八六一號判決駁回上訴確定，嗣前揭二罪刑經減刑並定應
    執行刑為有期徒刑四月，於九十六年七月十六日縮刑期滿執
    行完畢等情，有卷附臺灣高等法院被告前案紀錄表、刑案資
    料查註紀錄表可佐，足見被告在九十年三月二十三日觀察、
    勒戒執行完畢後五年內，曾再犯施用毒品案件，並經法院判
    刑確定且執行完畢，是被告前次所為之觀察、勒戒治療程序
    ，顯未能收到祛除毒癮之實效，參諸首揭說明，被告再犯本
    案施用第一級毒品之犯行，應依法論科。
四、應依刑事訴訟法第二百七十三條之一第一項、第二百九十九
    條第一項前段、第三百十條之二、第四百五十四條第一項，
    毒品危害防制條例第十條第一項，刑法第十一條前段、第四
    十七條第一項，判決如主文。
五、如不服本判決，應於判決送達後十日內，向本院提出上訴狀
    （須附繕本），上訴於臺灣高等法院臺中分院。
本案經檢察官乙○○到庭執行職務。
中    華    民    國    98    年    11    月    30    日
                  刑事第十庭  法  官  周  莉  菁
以上正本證明與原本無異。
如不服本判決應於收受送達後10日內向本院提出上訴書狀，並應
敘述具體理由；其未敘述上訴理由者，應於上訴期間屆滿後20日
內向本院補提理由書（均須按他造當事人之人數附繕本）「切勿
逕送上級法院」。
                              書記官  吳  彩  華
中    華    民    國    98    年    11    月    30    日
附錄本判決論罪科刑法條：
毒品危害防制條例第10條第1項：
施用第一級毒品者，處六月以上五年以下有期徒刑。


司法院資訊處製作；財團法人民間司法改革基金會備份。
